臺灣橋頭地方法院民事判決
111年度旗簡字第191號
原      告  遠時數位科技股份有限公司

法定代理人  井琪    
訴訟代理人  吳仁堯律師
被      告  蔡宗桓  

上列當事人間請求給付價金事件，本院於民國111年10月4日言詞
辯論終結，判決如下：
    主      文
被告應給付原告新臺幣壹拾萬玖仟柒佰陸拾元，及自民國一一一
年一月二十九日起至清償日止，按週年利率百分之五計算之利息
。
訴訟費用新臺幣壹仟壹佰壹拾元由被告負擔。
本判決得假執行。但被告如以新臺幣壹拾萬玖仟柒佰陸拾元為原
告預供擔保，免為假執行。
    事實及理由
一、原告主張：被告於民國110年12月8日中午12時5分、12時7分
    許，透過「Friday購物網站（下稱系爭網站）」向原告下單
    購買SONY Xperia Pro-1智慧型手機各1支（下合稱系爭手機
    ），每支單價新臺幣（下同）54,880元，合計109,760元，
    原告並出貨予被告收受完成。而被告購買上開手機之付款方
    式，係選擇以系爭網站配合之鼎鼎聯合行銷股份有限公司（
    下稱鼎鼎公司）所發行之HappyGo點數（下稱系爭點數）扣
    抵支付，每支手機之扣抵數額為384,160點；然而，因系爭
    網站發生異常，導致未實際檢核出被告所持有系爭點數不足
    扣抵，仍予以結帳成功。因此，被告購買系爭手機卻未提供
    充足之系爭點數予以扣抵，且迄未給付任何買賣價金，爰依
    民法買賣契約、不當得利之法律關係提起本訴，請求擇一判
    決被告應給付購買系爭手機之款項或返還不當得利數額109,
    760元等語。聲明：如主文第1項所示。
二、被告則以：對於被告有下單購買系爭手機，且已收受完成，
    暨購買時係選擇以系爭點數扣抵支付等節均不爭執。但系爭
    網站有問題，被告僅係一般消費者，不可能會預先知悉，不
    應將網站異常的損失轉嫁予消費者。況且，系爭網站如有異
    常，原告應該停止出貨，不應該等被告拿到手機後再來主張
    。遑論，系爭網站上並無顯示點數，只顯示可兌換，而被告
    長期累積點數，對於可兌換的紅利及獎品並不會有特別的疑
    慮等詞置辯。聲明：原告之訴駁回；如受不利判決，願供擔
    保，請准宣告免為假執行。
三、本院之判斷：
㈠、稱買賣者，謂當事人約定一方移轉財產權於他方，他方支付
    價金之契約；當事人就標的物及其價金互相同意時，買賣契
    約即為成立；買受人對於出賣人，有交付約定價金及受領標
    的物之義務，民法第345條、第367條分別定有明文。
㈡、原告主張被告於110年12月8日中午12時5分、12時7分許，有
    透過系爭網站向原告下單購買系爭手機，每支單價54,880元
    ，合計109,760元，原告已出貨予被告收受完成；又被告購
    買上開手機之付款方式，係選擇以系爭網站配合之鼎鼎公司
    發行之系爭點數扣抵支付，每支手機扣抵數額為384,160點
    ；然而，因系爭網站發生異常，導致未實際檢核出被告所持
    有系爭點數不足扣抵，仍予以結帳成功等節，已提出與其所
    述相符之系爭手機交易資料、鼎鼎公司111年3月2日函文所
    檢附被告無足夠系爭點數可供扣抵之表單內容、系爭手機物
    流簽收單、系爭網站公告、被告歷次交易紀錄、催告存證信
    函暨回執等件為佐（見司促卷第9至31頁），且被告對於其
    有購買系爭手機並選擇以系爭點數扣抵支付等情亦不爭執（
    見本院卷第70頁），是此部分之事實，自可認定。從而，被
    告既有以每支54,880元之價格，向原告下單購買系爭手機，
    依首揭法文規定，兩造間就系爭手機之買賣契約自已成立，
    被告並負有給付買賣價金之義務。又被告雖選擇以扣抵系爭
    點數作為支付買賣價金之方式，但其持有之系爭點數不足扣
    抵，亦有鼎鼎公司111年3月2日函文所檢附之表單內容存卷
    可稽（見司促卷第11至17頁），且被告迄言詞辯論終結前，
    均未提出其有支付系爭手機款項之相關事證，則原告依買賣
    契約之法律關係，請求被告給付109,760元，及自原告寄發
    催討存證信函送達翌日即111年1月29日起至清償日止（起算
    依據見司促卷第31頁），按週年利率5％計算之遲延利息，自
    屬有據，應予准許。
㈢、至被告雖以前詞否認其仍有支付價金之義務。惟被告登入系
    爭網站時，網頁左側即會顯示被告所持有之系爭點數數額，
    有網頁擷圖存卷可憑（見本院卷第39頁），是以，被告對其
    持有之系爭點數數額是否可充足扣抵所購買之商品款項，顯
    無從諉為不知；且網站扣款方式是否出現異常，本不影響被
    告應依買賣契約給付價金之義務，故被告無視於此，猶執前
    詞否認，所辯自無足取。
四、綜上所述，原告依民法買賣契約之法律關係，請求被告給付
    如主文第1項所示之金額及利息，為有理由，應予准許。又
    本院既依買賣契約之法律關係判決原告勝訴，其另為不當得
    利法律關係之主張，自無庸再行審究，附此敘明。
五、本件係適用簡易訴訟程序為被告敗訴之判決，依民事訴訟法
    第389條第1項第3款規定，應職權宣告假執行。另被告陳明
    願供擔保，聲請宣告免為假執行，依法尚無不合，爰酌定相
    當之擔保金額宣告。
六、本件事證已臻明確，兩造其餘攻擊防禦方法及證據，核與判
    決結果不生影響，爰不一一論列，併此敘明。
七、訴訟費用負擔之依據：民事訴訟法第78條。本件訴訟費用額
    ，依後附計算書確定如主文所示之金額。
中　　華　　民　　國　　111 　年　　10　　月　　18　　日
          　　　　旗山簡易庭  法　　　官  楊博欽
以上正本係照原本作成。
如不服本判決，應於送達後20日內，向本院提出上訴狀並表明上
訴理由，如於本判決宣示後送達前提起上訴者，應於判決送達後
20日內補提上訴理由書（須附繕本）。　　　　　　　　　
中　　華　　民　　國　　111 　年　　10　　月　　18　　日
      　　　　　　　　　　　　書　記　官  陳秋燕　　　
訴訟費用計算式：
裁判費（新臺幣）   1,110元
合計               1,110元